【裁判字號】    97,訴,492
【裁判日期】    970912
【裁判案由】    違反毒品危害防制條例
【裁判全文】
臺灣嘉義地方法院刑事判決               97年度訴字第492號
公  訴  人  臺灣嘉義地方法院檢察署檢察官
被      告  甲○○
                    押)
選任辯護人  蔡金保律師
上列被告因違反毒品危害防制條例案件，經檢察官提起公訴（97
年度偵字第3509號），本院判決如下：
    主  文
甲○○共同販賣第一級毒品，累犯，處有期徒刑拾柒年，販賣第
一級毒品所得之新臺幣參仟伍佰元應與綽號「壹仔」之人連帶沒
收之，如全部或一部不能沒收時，以其與綽號「壹仔」之人之財
產抵償之；又共同販賣第一級毒品未遂，累犯，處有期徒刑拾陸
年，扣案之海洛因貳包（驗餘淨重各為零點壹肆玖柒公克、零點
零玖零捌公克）均沒收銷燬之。應執行有期徒刑拾捌年，販賣第
一級毒品所得之新臺幣參仟伍佰元應與綽號「壹仔」之人連帶沒
收之，如全部或一部不能沒收時，以其與綽號「壹仔」之人之財
產抵償之，扣案之海洛因貳包（驗餘淨重各為零點壹肆玖柒公克
、零點零玖零捌公克）均沒收銷燬之。
    犯罪事實
一、甲○○前因違反毒品危害防制條例案件，分別經臺灣高等法
    院臺中分院以93年度上訴字第1067號判決判處有期徒刑6 月
    確定、93年度上訴字第915號判決判處應執行有期徒刑1 年6
    月確定，2者復經同院以93年度聲字第833號裁定應執行有期
    徒刑2年確定，於民國 95年4月7日縮短刑期假釋出監，甫於
    95年11月16日假釋期滿，未經撤銷假釋，其未執行之刑，以
    已執行論而執行完畢。詎不知悔改，竟與某真實姓名、年籍
    不詳、約30餘歲綽號「壹仔」之成年男子，意圖營利，共同
    基於販賣第一級毒品海洛因之犯意聯絡，分別另行起意於：
  (一)97年4月中旬某日，由「壹仔」以門號 0000000000號之行動
    電話與李長嘉所持有門號0000000000號行動電話通話聯絡後
    ，相約於嘉義縣大林鎮○○○○○路拓寬工程之工地附近見
    面，交易新臺幣（下同） 3,500元之海洛因，嗣於同日中午
    12時許，由甲○○駕駛自小客車至該處，交付海洛因 1包與
    李長嘉，李長嘉並交付價金3,500元與甲○○收受。
  (二)同年 5月13日，李長嘉受偵辦警員之請，以上述聯絡方式佯
    與「壹仔」約定購買 2,000元之海洛因與交易之地點後，於
    同日下午 4時許，由「壹仔」騎機車搭載甲○○，至嘉義市
    ○○路與共和路交岔路口之南門圓環附近，由坐在機車後座
    之甲○○手持欲與李長嘉進行交易之海洛因 2包，甫下車正
    欲將該 2包海洛因交與李長嘉，而李長嘉尚未將價金交予甲
    ○○之際，為警當場查獲而未遂，「壹仔」見狀立即逃逸無
    蹤，警方則在甲○○身上當場查扣上開欲進行交易之海洛因
    2 包（淨重各為0.1547公克、0.0952公克、驗餘淨重各為0.
    1497公克、0.0908公克），始悉上情。
二、案經嘉義市政府警察局第二分局報告臺灣嘉義地方法院檢察
    署檢察官偵查起訴。
    理  由
壹、程序方面
一、辯護意旨主張本件扣案之海洛因2包、海洛因照片4張及行政
    院衛生署草屯療養院草寮鑑字第0970004548號海洛因毒品鑑
    定書等，均係陷害教唆所取得之證據，無證據能力云云。按
    「陷害教唆」因係以引誘或教唆犯罪之不正當手段，使原無
    犯罪故意之人，因而萌生犯意並實施犯罪行為，再進而蒐集
    其犯罪之證據加以逮捕偵辦，其手段難謂正當，且已逾越偵
    查犯罪之必要程度，侵害人權及公共利益之維護，因此所取
    得之證據資料，固不應認其具有證據能力；然刑事偵查技術
    上所謂之「釣魚」純屬偵查犯罪技巧之範疇，並未違反憲法
    對於基本人權之保障，且於公共利益之維護有其必要性，故
    依「釣魚」方式所蒐集之證據資料，原則上非無證據能力。
    而本件海洛因係警方對於原已犯罪或具有犯罪故意之「壹仔
    」及被告甲○○，以設計引誘之方式，迎合其要求，使其暴
    露犯罪事證，再加以逮捕之方式依法查扣，屬刑事偵查技術
    上所謂之「釣魚」偵辦方式，並非「陷害教唆」（詳後述）
    ，故上開查扣之海洛因2包、海洛因照片4張等均應有證據能
    力。又按法院或檢察官得囑託醫院、學校或其他相當之機關
    、團體為鑑定，為刑事訴訟法第208條第1項前段所規定。而
    上開鑑定書，係臺灣嘉義地方法院檢察署檢察官囑託行政院
    衛生署草屯療養院就扣案海洛因進行分析鑑定之情，業據該
    鑑定書上「原送檢單位」欄記載明確（見臺灣嘉義地方法院
    檢察署97年度偵字第3509號偵查卷宗，以下稱偵卷，第33頁
    ），故上開鑑定書，為法定證據之一種，自亦足憑為證據。
二、按被告以外之人於審判外之陳述，經當事人於審判程序同意
    作為證據，法院審酌該言詞陳述或書面陳述作成時之情況，
    認為適當者，亦得為證據。當事人、代理人或辯護人於法院
    調查證據時，知有第159條第1項不得為證據之情形，而未於
    言詞辯論終結前聲明異議，視為有前項之同意，刑事訴訟法
    第159條之5定有明文。查除前述證據外，本件認定事實所援
    引具傳聞性質之言詞或書面證據，關於證據能力，經提示後
    ，由辯護人為被告表示同意作為證據（見本院卷第57頁反面
    ），亦未於本案言詞辯論終結前聲明異議，而本院審酌該等
    審判外陳述作成當時之過程、內容、功能等情況綜合判斷，
    認具備合法可信之適當性保障而具證據能力，得採為認定事
    實之基礎。
貳、實體方面
一、訊據被告固坦承於97年 4月中旬某日受真實姓名、年籍不詳
    、約30餘歲綽號「壹仔」之成年男子之託，拿毒品 1包至嘉
    義縣大林鎮○○○○○路拓寬工程之工地附近交予李長嘉及
    於同年5月13日下午4時許，由「壹仔」騎機車搭載至嘉義市
    ○○路與共和路交岔路口之南門圓環附近為警查獲時，查扣
    其手上所持有之海洛因 2包（淨重各為0.1547公克、0.0952
    公克、驗餘淨重各為0.1497公克、0.0908公克）等事實，惟
    矢口否認有何販賣海洛因之犯行，辯稱： 97年4月中旬某日
    拿毒品 1包交予李長嘉，並不知「壹仔」是在販賣海洛因，
    亦未向李長嘉收取價金 3,500元；同年5月13日下午4時許，
    伊在遊樂場，請「壹仔」載伊前往大雅路，伊並在車上向「
    壹仔」買海洛因 2,000元，而伊並不知道「壹仔」為何要繞
    到南門圓環那裡，到了之後見到 1輛白色汽車，「壹仔」要
    伊下車告訴該車駕駛往前開一點，伊一下車靠近該白色汽車
    尚未開口就被逮捕，伊身上查扣之海洛因亦係上開向「壹仔
    」購買之海洛因，伊並無販賣海洛因云云。辯護意旨則以：
    從李長嘉的通聯紀錄及陳述，李長嘉交易毒品對象都是「壹
    仔」，而不是被告， 97年4月中旬某日部分被告基於幫助之
    意，被告沒有收取對價，祇可能成立轉讓毒品； 5月13日那
    次，被告還沒有交談，就被警察查獲，這部分沒有辦法確定
    被告的主觀犯意，在大馬路交易毒品，太過明目張膽，當時
    被告的主觀意思是要共同販賣毒品或是幫忙販賣毒品，狀況
    還不明，且本件警方以李長嘉為餌挑唆「壹仔」犯罪，屬「
    陷害教唆」，應不具正當性，所得之證據，訴訟上應無證據
    能力（按本件依法所取得之證據有證據能力，已如上述），
    退步言之， 5月13當日係李長嘉至派出所表示要戒毒，要交
    出上線，配合警方與「壹仔」聯絡，佯稱購買毒品，縱經「
    壹仔」應允，李長嘉並無購買毒品之真意，販賣行為最多僅
    係未遂之程度；再本件犯罪之次數、所得均屬輕微，犯罪情
    節與大量販售毒品之毒梟迥異，衡其犯罪情節情輕法重，縱
    處以法定最低刑度，猶嫌過重，其情狀顯堪憫恕，請斟酌依
    刑法第59條規定，酌量減輕其刑云云為被告置辯。
二、經查：
  (一)被告上開犯罪事實，業據證人李長嘉結證綦詳，其證稱：向
    「壹仔」買過多次海洛因，記比較清楚的有5次，其中1次在
    97年 4月中，在大林交流道的中山高拓寬工程工地，伊打電
    向「壹仔」買 3,500元海洛因，當天中午12時許由被告前來
    交付海洛因，伊亦將3,500交給被告；嗣因伊要戒毒，97年5
    月13日便至北門派出所自首，警員請伊配合查緝毒販，伊即
    用所有之 0000000000號行動電話打給「壹仔」0000000000、
    0000000000號行動電話，表示要向「壹仔」購買 2,000元海
    洛因，並約在南門圓環楊桃冰店的對面交貨，伊開汽車過去
    ，警員則在附近埋伏，過了約半小時，「壹仔」騎機車載被
    告過來，由被告下車拿 2包海洛因要交伊，警員即上前圍捕
    ，「壹仔」見狀騎機車逃逸，祇抓到被告，「壹仔」曾告知
    與被告是從小一起長大的好友， 2人都住臺北，「壹仔」可
    能逃回臺北了等語明確（見偵卷第 9頁、第30頁），核與被
    告供承：「壹仔」約30餘歲，伊知道「壹仔」在販賣海洛因
    ， 1年多前認識「壹仔」，之前就向「壹仔」購買海洛因施
    用，確於97年 4月中旬持「壹仔」交付之海洛因前往大林交
    流道的中山高拓寬工程工地交予李長嘉等情相符（見本院卷
    第85頁、偵卷第22頁、第30頁），亦與證人即警員鄭介本證
    述：李長嘉至派出所表示要戒毒，要提供上線，渠等請李長
    嘉與毒販聯絡約在南門圓環，渠等即至現場埋伏，約過15分
    鐘，有一男子騎機車載被告從光華路過來，被告並比手劃腳
    指揮機車騎士靠近李長嘉之車子，之後被告下車，李長嘉打
    開車門，渠等即上前逮捕被告，當時被告手上還握有海洛因
    ，機車騎士被跑掉了等語一致（見偵卷第10頁），是證人李
    長嘉上開所證，應堪認屬實，被告嗣改辯稱不知「壹仔」在
    販賣海洛因云云，自不足採。
  (二)被告雖否認於97年 4月中旬該次有向李長嘉收取購買海洛因
    之價金 3,500元，然證人李長嘉業已證述確有交購買海洛因
    之 3,500元與被告無誤，已如上述。參以，海洛因價格昂貴
    ，若非販賣與至親好友，為防購毒者事後避不見面，理應一
    手交錢一手交貨，應無任由購毒者賒欠之理，而97年 4月中
    旬該次李長嘉既係購買海洛因，則被告持海洛因前往交付之
    同時，亦應有向李長嘉收取價金始符常理。另被告辯稱：97
    年 5月13日該次查扣之海洛因係伊在機車上向「壹仔」購買
    ，「壹仔」快到楊桃冰時才將海洛因裝好交給伊（見偵卷第
    11頁），且被查獲當時並非要交付海洛因與李長嘉，係「壹
    仔」要伊下車叫李長嘉將車開往前云云。然被告當時下車後
    ，確係要將手中所持有之扣案海洛因 2包交與李長嘉之情，
    業據證人李長嘉及警員鄭介本證述屬實，已如前述，且當時
    係「壹仔」騎機車搭載被告前往該處，則「壹仔」在雙手握
    住機車把手騎車之情形下，如何能再空出手來，並在馬路上
    分裝海洛因，再與被告一手交錢一手交貨，實難置信，是被
    告辯稱扣案海洛因係在機車上向「壹仔」購買，「壹仔」快
    到楊桃冰時才將海洛因「裝好」交伊云云，顯不合常理。況
    據被告供承：當時「壹仔」之機車已經很靠近李長嘉之汽車
    ，大約離了1、2公尺，車子是同向的等語明確（見本院卷第
    81頁），則當時「壹仔」之機車既與李長嘉之汽車同方向，
    並非在道路對面、反方向，且 2車已甚為靠近，應無再要李
    長嘉將汽車往前開之必要，再者，縱要李長嘉將車往前開，
    依當時 2車上述之距離、相關位置及「壹仔」騎機車之移動
    便利性等情觀之，應由「壹仔」自己告知李長嘉，抑或將機
    車更騎靠近李長嘉後再告知往前開即可，斷無強要被告下車
    走靠近李長嘉僅為告知將車往前開之理，是被告上開所辯各
    節均與常理有違，不足採信。
  (三)按所謂「陷害教唆」，係指行為人原不具犯罪之故意，純因
    司法警察之設計教唆，始萌生犯意，進而實施犯罪構成要件
    之行為者而言；而刑事偵查技術上所謂之「釣魚」，係指對
    於原已犯罪或具有犯罪故意之人，以設計引誘之方式，迎合
    其要求，使其暴露犯罪事證，再加以逮捕或偵辦者而言；此
    項誘捕行為，並無故入人罪之教唆犯意，更不具使人發生犯
    罪決意之行為。而本件「壹仔」前已販賣海洛因與李長嘉多
    次，並常由他人交付交易之毒品與李長嘉之情，業據證人李
    長嘉證述如上，佐以上開97年 4月中旬「壹仔」與被告確有
    販賣海洛因與李長嘉之事實，堪認「壹仔」與被告確早有販
    賣海洛因之故意無疑。故警員於97年 5月13日請李長嘉撥打
    「壹仔」之行動電話佯稱購買海洛因，乃對於原已犯罪或具
    有犯罪故意之人，以設計引誘之方式，迎合其要求，使其暴
    露犯罪事證，再加以逮捕或偵辦，此方式刑事偵查技術上即
    所謂之「釣魚」，此項誘捕行為，並無故入人罪之教唆犯意
    ，與陷害教唆顯不相同，是辯護意旨此部分所辯亦不足採。
  (四)又海洛因乃毒品危害防制條例所列管具成癮性、濫用性之第
    一級毒品，危害社會甚深，嚴禁持有、轉讓、製造、運輸及
    販賣等，罪刑非輕，販賣毒品乃懸為厲禁之重罪，從事者莫
    不極盡隱諱之能事，唯恐遭致查緝，故得來不易之毒品，除
    因特別情事偶爾無償轉讓，間或與人分享外，衡情倘無利可
    圖，諒無平白蹈陷重典無端供應他人之理。而毒品交易條件
    及價格，因處於國家嚴查禁絕之現實環境，是求售者可任意
    增減份量成色，視買賣雙方關係深淺、當時之資力、毒品純
    質、需求程度、交易風險及對價格之接受度等因素，與購買
    者進行磋商。而販賣毒品之獲利，倘非坦承犯行翔實供述價
    量俾得明確核計外，委難覈實，然販賣毒品之人，除非特有
    考量，或別有事證足認係按同一價量委買、轉售或無償贈與
    而確未營利外，既殆無甘罹刑章而無所求之可能，則從販入
    與賣出之量價差異營取利潤，厥乃合情理之推論，尚難遽認
    販賣毒品營利之事證未足，否則豈非知錯悛悔坦述者難辭重
    典，而飾卸脫罪者卻反得僥倖？殊無是理。本件被告矢口否
    認販賣毒品海洛因犯行，然被告業已供承：伊知道「壹仔」
    在販賣海洛因， 1年多前認識「壹仔」，以前就向「壹仔」
    購買海洛因施用（見本院卷第22頁），是被告早知「壹仔」
    在販賣海洛因，且「壹仔」、被告 2人與李長嘉彼此間，並
    無特殊密切之親故關係，卻仍鋌而走險，由「壹仔」議款，
    並由被告實際前往交付物稀價昂之海洛因及收取價金，揆諸
    上開情理，堪認「壹仔」與被告均有營利之意圖， 2人就上
    開97年4月中旬及同年5月13日之犯行並有共同意圖營利之犯
    意聯絡甚明。被告辯稱並無販賣海洛因之犯意云云，顯係事
    後圖卸之詞，辯護意旨稱被告不知「壹仔」在販賣海洛因，
    其於97年4月中旬該次所為應係轉讓毒品云云，均不足採。
  (五)此外，97年 5月13日自被告手上查扣之粉末二包，經鑑驗結
    果確均含有海洛因成分（淨重各為0.1547公克、0.0952公克
    、驗餘淨重各為0.1497公克、0.0908公克）之情，有行政院
    衛生署草屯療養院草寮鑑字第0970004548號鑑定書一紙在卷
    足稽（見偵卷第33頁）；而證人李長嘉於97年 4月中旬與97
    年 5月13日案發前有持0000000000號行動電話門號之行動電
    話與「壹仔」所持有之門號0000000000號之行動電話密集通
    聯之事實，亦有0000000000號行動電話通聯記錄 1份附卷可
    考（見偵卷第38頁至第70頁），並有上開扣案海洛因之照片
    4 張存卷可查（見嘉義市政府警察局第二分局嘉市警二偵字
    第0970002583號刑案偵查卷宗第24頁）。本件事證明確，被
    告上開犯行均堪認定。
三、按海洛因屬毒品危害防制條例第 2條第2項第1款所定之第一
    級毒品。核被告就97年 4月中旬某日販賣海洛因與李長嘉之
    所為，係犯毒品危害防制條例第4條第1項之販賣第一級毒品
    罪；至97年 5月13日之犯行部分，並無證據證明被告與「壹
    仔」係意圖營利而販入扣案之海洛因，其後雖基於販賣營利
    之故意，並著手實行販賣海洛因，惟李長嘉並無買受毒品之
    真意，其虛與「壹仔」、被告買賣海洛因，無非在幫助警方
    蒐證，以求人贓俱獲，是被告此部分販賣海洛因行為，應論
    以同條例第4條第1項、第 6項之販賣第一級毒品未遂罪，並
    依法減輕其刑，起訴書認被告此部分所為亦係犯同條例第 4
    條第1項之販賣第一級毒品既遂罪，尚有誤會。被告2次持有
    海洛因之低度行為，為各該次販賣既遂、未遂之高度行為所
    吸收，均不另論罪。被告上開販賣海洛因既遂、未遂犯行，
    與「壹仔」具有犯意聯絡及行為分擔，為共同正犯。其所犯
    上開數罪犯意各別，行為互殊，應予分別論處，併合處罰。
    又被告前因違反毒品危害防制條例案件，分別經臺灣高等法
    院臺中分院以93年度上訴字第1067號判決判處有期徒刑 6月
    確定、93年度上訴字第915號判決判處應執行有期徒刑 1年6
    月確定，2者復經同院以93年度聲字第833號裁定應執行有期
    徒刑2年確定，於95年 4月7日縮短刑期假釋出監，甫於95年
    11月16日假釋期滿，未經撤銷假釋，其未執行之刑，以已執
    行論而執行完畢之情，有臺灣高等法院被告前案紀錄表 1份
    在卷可稽，其於受徒刑之執行完畢後， 5年以內故意再犯本
    件有期徒刑以上之罪，均構成累犯，原應併加重其刑，然因
    毒品危害防制條例第4條第1項之法定本刑為死刑或無期徒刑
    部分，依法不得加重，是僅就併科罰金刑部分予以加重，並
    就未遂部分先加後減之（法定本刑為死刑或無期徒刑部分，
    依法不得加重）。
四、又按販賣第一級毒品罪之法定刑為「死刑或無期徒刑；處無
    期徒刑者，得併科新臺幣 1,000萬元以下罰金」，然同為販
    賣第一級毒品之人，其原因動機不一，犯罪情節未必盡同，
    或有大盤毒梟者，亦有中、小盤之分，甚或僅止於吸毒者友
    儕間為求互通有無之有償轉讓者亦有之，其販賣行為所造成
    危害社會之程度自屬有異，法律科處此類犯罪，所設之法定
    最低本刑相同，不可謂不重。於此情形，倘依其情狀處以有
    期徒刑，即足以懲儆，並可達防衛社會之目的者，自非不可
    依客觀之犯行與主觀之惡性二者加以考量其情狀，是否有可
    憫恕之處，適用刑法第59條之規定酌量減輕其刑，期使個案
    裁判之量刑，能斟酌至當，符合比例原則。查被告上開97年
    4 月中旬某日販賣海洛因犯行之犯罪情節，當非大盤毒梟者
    可資等同併論，如量處法定最低度刑無期徒刑，殊嫌過重，
    其犯罪之情狀顯可憫恕，爰依刑法第59條之規定減輕其刑，
    並依法先加後減之（法定本刑為死刑或無期徒刑部分，依法
    不得加重）。
五、爰審酌被告犯罪之動機、目的、手段、所生危害、智識程度
    、犯後否認犯行，未見悔意及被告正值青年、四肢健全，竟
    不思循正途賺取金錢，反意圖牟取暴利，販賣海洛因予他人
    ，戕害國人健康，販賣海洛因之次數等一切情狀，分別量處
    如主文所示之刑，並定其應執行之刑。
六、按查獲之第一級毒品，不問屬於犯人與否，沒收銷燬之；犯
    販賣第一級毒品之罪者，其供犯罪所用或因犯罪所得之財物
    ，均沒收之，如全部或一部不能沒收時，追徵其價額或以其
    財產抵償之，毒品危害防制條例第18條第 1項前段及第19條
    第1項分別定有明文。又毒品危害防制條例第18條第1項規定
    ，得諭知沒收並銷燬之者，以查獲之毒品及專供製造或施用
    毒品之器具為限，固不及於毒品之外包裝；惟若外包裝與沾
    附之毒品無法析離，自應將外包裝併該毒品諭知沒收並銷燬
    之。再按鑑定毒品時，一般係以傾倒之方式，將包裝袋內之
    毒品倒出與包裝袋分離而稱重，必要時亦會輔以刮杓取出袋
    內粉末，然無論依何種方式分離，包裝袋內均會有極微量毒
    品殘留，應整體視為毒品，依毒品危害防制條例第18條第 1
    項，連同袋內毒品併沒收銷燬（最高法院94年度臺上字第62
    13號、95年度臺上字第3739號、第7354號判決及臺灣高等法
    院暨所屬法院96年法律座談會刑事類提案第18號研討結果參
    照）。是本件扣案之上開海洛因 2包，不問屬於犯人與否，
    均應依毒品危害防制條例第18條第 1項前段規定宣告沒收銷
    燬之。再按共同正犯之犯罪所得為新臺幣時，因係合併計算
    ，且於全部或一部不能沒收時以其財產抵償之，為避免執行
    時發生重複沒收、抵償之情形，故各共同正犯之間係採連帶
    沒收主義，於裁判時僅諭知連帶沒收，不得就全體共同正犯
    之總所得，對各該共同正犯分別重複諭知沒收，此與罰金刑
    應分別諭知、分別執行者不同。是被告於97年 4月中旬某日
    與「壹仔」共同販賣海洛因與李長嘉所得之 3,500元，應與
    「壹仔」連帶沒收之，如全部或一部不能沒收時，以其與綽
    號「壹仔」之人之財產抵償之。至被告於97年 5月13日與李
    長嘉進行海洛因買賣交易之 2,000元，因李長嘉尚未交予被
    告收受，自非被告之犯罪所得，不予宣告沒收，附此敘明。
七、據上論斷、應依刑事訴訟法第299條第1項前段，毒品危害防
    制條例第 4條第1項、第6項、第18條第1項前段、第19條第1
    項，刑法第11條、第28條、第25條第2項、第47條第1項、第
    59條、第51條第5款，判決如主文。
本案經檢察官古富祺到庭執行職務。
中    華    民    國    97    年    9     月    12    日
                  刑事第四庭  審判長法  官  蔡憲德
                                    法  官  許兆慶
                                    法  官  吳育霖
上列正本證明與原本無異。
如不服本判決，應於判決送達後十日內向本院提出上訴狀，上訴
書狀依法應敘述具體理由，如未敘述具體理由者，應於上訴期間
屆滿後二十日內補提理由書於本院（均應附繕本）。告訴人或被
害人如對於本判決不服者，應具備理由請求檢察官上訴，其上訴
期間之計算係以檢察官收受判決正本之日期為準。
中    華    民    國    97    年    9     月    12    日
                                    書記官  林美芳
附錄本案論罪科刑法條：
毒品危害防制條例第四條
製造、運輸、販賣第一級毒品者，處死刑或無期徒刑；處無期徒
刑者，得併科新臺幣一千萬元以下罰金。
製造、運輸、販賣第二級毒品者，處無期徒刑或七年以上有期徒
刑，得併科新臺幣七百萬元以下罰金。
製造、運輸、販賣第三級毒品者，處五年以上有期徒刑，得併科
新臺幣五百萬元以下罰金。
製造、運輸、販賣第四級毒品者，處三年以上十年以下有期徒刑
，得併科新臺幣三百萬元以下罰金。
製造、運輸、販賣專供製造或施用毒品之器具者，處一年以上七
年以下有期徒刑，得併科新臺幣一百萬元以下罰金。
前五項之未遂犯罰之。


司法院資訊處製作；財團法人民間司法改革基金會備份。
